---
title: "Sala de Situacao - COVID-19 PE"
output:
   flexdashboard::flex_dashboard:
    # orientation: rows
    vertical_layout: scroll
    theme: lumen
runtime: shiny
---

```{r setup, echo=FALSE}
knitr::opts_chunk$set(error = TRUE)
library(flexdashboard)
library(shiny)
source('./scripts/global.R')
source('./scripts/macrogeres.R')
source('./scripts/geres.R')
source('./scripts/municipios.R')
source('./scripts/analises.R')
source('./scripts/r_efetivo.R')
```

Epidemiologia {data-icon="fa-chart-line" data-orientation=rows}
===================================== 

Row
-------------------------------------

### `r valueBox(value =  tags$p('Casos | Obitos', style = "font-size: 125%;"))`

```{r epi pernambuco}
valueBox('Pernambuco', color = 'blue')
```

Row
-------------------------------------

### `r valueBox(value =  tags$p('Casos Pernambuco', style = "font-size: 115%; font-weight: bold;"))`

```{r epi resultados casos}

shiny::radioButtons(inputId = 'radio1', 'Visualizacao dos Dados', c('Data do Fato', 'Semana Epidemiologica'), inline = T)

 srag_semana_pe <- srag_pernambuco %>% group_by(semana) %>% summarise(CONFIRMADO = sum(CONFIRMADO), SRAG = sum(SRAG))

 renderPlotly({
 if(input$radio1 == "Data do Fato") {
   
    m <- subset(srag_pernambuco, data == max(srag_pernambuco$data)-5)
   
plotly::plot_ly(data = srag_pernambuco) %>%
  add_trace(
    x = ~data,
    y = ~ceiling(sragfMM7),
    type = 'scatter', mode = 'lines',
    name = "MM7 - Srag",
    line = list(color = 'rgb(22, 96, 167)', dash = 'dash'),
    marker = list(color = 'rgb(22, 96, 167)')
  )  %>%
   add_trace(
    x = ~data,
    y = ~ceiling(SRAG),
    type = 'bar', 
    name = 'Srag',
    line = list(color = 'white'),
    marker = list(color = 'rgb(22, 96, 167)')
  ) %>%
  add_trace(
    x = ~data,
    y = ~ceiling(confMM7),
    type = 'scatter', mode = 'lines',
    name = "MM7 - Covid",
    line = list(color = 'rgb(205, 12, 24)', dash = 'dash'),
    marker = list(color = 'rgb(205, 12, 24)')
  )  %>%
  add_trace(
    x = ~data,
    y = ~ceiling(CONFIRMADO),
    type = 'bar', 
    name = 'Covid',
    line = list(color = 'rgb(205, 12, 24)', dash = 'dash')
  )  %>%
  add_annotations(x = m$data,
  y = m$sragfMM7,
  text = 'Data base de Analise',
  xref = "x",
  yref = "y",
  showarrow = TRUE,
  arrowhead = 7,
  ax = 40,
  ay = -80) %>%
  plotly::layout(
    height = '380',
    yaxis = list(title = ""),
    xaxis = list(title = ""),
    hovermode = "compare"
  )
  }

  else {
  plotly::plot_ly(data = srag_semana_pe) %>%
  add_trace(
    x = ~semana,
    y = ~ceiling(SRAG),
    type = 'bar', mode = 'lines',
    name = "SRAG",
    line = list(color = 'rgb(22, 96, 167)'),
    marker = list(color = 'rgb(22, 96, 167)')
  )  %>%
  add_trace(
    x = ~semana,
    y = ~ceiling(CONFIRMADO),
    type = 'bar', mode = 'lines',
    name = "COVID",
    line = list(color = 'rgb(205, 12, 24)'),
    marker = list(color = 'rgb(205, 12, 24)')
  )  %>%
  plotly::layout(
    height = '380',
    yaxis = list(title = ""),
    xaxis = list(title = ""),
    hovermode = "compare"
  ) 
  }
})
```


Row
-------------------------------------

### `r valueBox(value =  tags$p('Obitos Pernambuco', style = "font-size: 115%; font-weight: bold;"))`

```{r epi resultados obitos}

shiny::radioButtons(inputId = 'radio2', 'Visualizacao dos Dados', c('Data do Fato', 'Semana Epidemiologica'), inline = T)

 obitos_semana_pe <- obitos_pernambuco %>% group_by(semana) %>% summarise(CONFIRMADO = sum(CONFIRMADO), SRAG = sum(SRAG))

 renderPlotly({
 if(input$radio2 == "Data do Fato") {
   
    m <- subset(obitos_pernambuco, data == max(obitos_pernambuco$data)-5)
   
plotly::plot_ly(data = obitos_pernambuco) %>%
  add_trace(
    x = ~data,
    y = ~ceiling(sragfMM7),
    type = 'scatter', mode = 'lines',
    name = "MM7 - Srag",
    line = list(color = 'rgb(22, 96, 167)', dash = 'dash'),
    marker = list(color = 'rgb(22, 96, 167)')
  )  %>%
   add_trace(
    x = ~data,
    y = ~ceiling(SRAG),
    type = 'bar', 
    name = 'Srag',
    line = list(color = 'white'),
    marker = list(color = 'rgb(22, 96, 167)')
  ) %>%
  add_trace(
    x = ~data,
    y = ~ceiling(confMM7),
    type = 'scatter', mode = 'lines',
    name = "MM7 - Covid",
    line = list(color = 'rgb(205, 12, 24)', dash = 'dash'),
    marker = list(color = 'rgb(205, 12, 24)')
  )  %>%
  add_trace(
    x = ~data,
    y = ~ceiling(CONFIRMADO),
    type = 'bar', 
    name = 'Covid',
    line = list(color = 'rgb(205, 12, 24)', dash = 'dash')
  )  %>%
  add_annotations(x = m$data,
  y = m$sragfMM7,
  text = 'Data base de Analise',
  xref = "x",
  yref = "y",
  showarrow = TRUE,
  arrowhead = 7,
  ax = 40,
  ay = -80) %>%
  plotly::layout(
    height = '380',
    yaxis = list(title = ""),
    xaxis = list(title = ""),
    hovermode = "compare"
  )
  }

  else {
  plotly::plot_ly(data = obitos_semana_pe) %>%
  add_trace(
    x = ~semana,
    y = ~ceiling(SRAG),
    type = 'bar', mode = 'lines',
    name = "SRAG",
    line = list(color = 'rgb(22, 96, 167)'),
    marker = list(color = 'rgb(22, 96, 167)')
  )  %>%
  add_trace(
    x = ~semana,
    y = ~ceiling(CONFIRMADO),
    type = 'bar', mode = 'lines',
    name = "COVID",
    line = list(color = 'rgb(205, 12, 24)'),
    marker = list(color = 'rgb(205, 12, 24)')
  )  %>%
  plotly::layout(
    height = '380',
    yaxis = list(title = ""),
    xaxis = list(title = ""),
    hovermode = "compare"
  ) 
  }
})
```

Row
-------------------------------------

### `r valueBox(value =  tags$p('Casos | Obitos', style = "font-size: 125%;"))`

```{r epi macrorregiao}
valueBox('Macrorregiao', color = 'blue')
```

Row
-------------------------------------

### `r valueBox(value =  tags$p('Casos Macrorregiao', style = "font-size: 115%; font-weight: bold;"))`

```{r casos macrorregiao}

shiny::radioButtons(inputId = 'radio3', 'Visualizacao dos Dados', c('Data do Fato', 'Semana Epidemiologica'), inline = T)

selectizeInput('macro_casos', 'Macrorregiao', choices = sort(as.character(unique(srag_macro$macro))), selected = 'I - METROPOLITANA')

renderPlotly({

  if(input$radio3 == "Data do Fato") {
  
  x <- srag_macro %>% filter(macro==input$macro_casos)
  
  m <- subset(x, data == max(x$data)-5)

plotly::plot_ly(data = x) %>%
  add_trace(
    x = ~data,
    y = ~ceiling(sragfMM7),
    type = 'scatter', mode = 'lines',
    name = "MM7 - Srag",
    line = list(color = 'rgb(22, 96, 167)', dash = 'dash'),
    marker = list(color = 'rgb(22, 96, 167)')
  )  %>%
   add_trace(
    x = ~data,
    y = ~ceiling(SRAG),
    type = 'bar', 
    name = 'Srag',
    line = list(color = 'white'),
    marker = list(color = 'rgb(22, 96, 167)')
  ) %>%
  add_trace(
    x = ~data,
    y = ~ceiling(confMM7),
    type = 'scatter', mode = 'lines',
    name = "MM7 - Covid",
    line = list(color = 'rgb(205, 12, 24)', dash = 'dash'),
    marker = list(color = 'rgb(205, 12, 24)')
  )  %>%
  add_trace(
    x = ~data,
    y = ~ceiling(CONFIRMADO),
    type = 'bar', 
    name = 'Covid',
    line = list(color = 'rgb(205, 12, 24)', dash = 'dash')
  )  %>%
  add_annotations(x = m$data,
  y = m$sragfMM7,
  text = 'Data base de Analise',
  xref = "x",
  yref = "y",
  showarrow = TRUE,
  arrowhead = 7,
  ax = 40,
  ay = -80) %>%
  plotly::layout(
    height = '320',
    yaxis = list(title = ""),
    xaxis = list(title = ""),
    hovermode = "compare"
  )
  }
  
  else {
  srag_semana_macro <- srag_macro %>% filter(macro==input$macro_casos) %>% group_by(semana) %>% summarise(CONFIRMADO = sum(CONFIRMADO), SRAG = sum(SRAG))

plotly::plot_ly(data = srag_semana_macro) %>%
  add_trace(
    x = ~semana,
    y = ~ceiling(SRAG),
    type = 'bar', mode = 'lines',
    name = "SRAG",
    line = list(color = 'rgb(22, 96, 167)'),
    marker = list(color = 'rgb(22, 96, 167)')
  )  %>%
  add_trace(
    x = ~semana,
    y = ~ceiling(CONFIRMADO),
    type = 'bar', mode = 'lines',
    name = "COVID",
    line = list(color = 'rgb(205, 12, 24)'),
    marker = list(color = 'rgb(205, 12, 24)')
  )  %>%
  plotly::layout(
    height = '320',
    yaxis = list(title = ""),
    xaxis = list(title = ""),
    hovermode = "compare"
  )
    }
  
})
```

Row
-------------------------------------

### `r valueBox(value =  tags$p('Obitos Macrorregiao', style = "font-size: 115%; font-weight: bold;"))`

```{r obitos macrorregiao}

shiny::radioButtons(inputId = 'radio4', 'Visualizacao dos Dados', c('Data do Fato', 'Semana Epidemiologica'), inline = T)

selectizeInput('macro_obitos', 'Macrorregiao', choices = sort(as.character(unique(obitos_macro$macro))), selected = 'I - METROPOLITANA')

renderPlotly({

  if(input$radio4 == "Data do Fato") {
  
  x <- obitos_macro %>% filter(macro==input$macro_obitos)
  
  m <- subset(x, data == max(x$data)-5)

plotly::plot_ly(data = x) %>%
  add_trace(
    x = ~data,
    y = ~ceiling(sragfMM7),
    type = 'scatter', mode = 'lines',
    name = "MM7 - Srag",
    line = list(color = 'rgb(22, 96, 167)', dash = 'dash'),
    marker = list(color = 'rgb(22, 96, 167)')
  )  %>%
   add_trace(
    x = ~data,
    y = ~ceiling(SRAG),
    type = 'bar', 
    name = 'Srag',
    line = list(color = 'white'),
    marker = list(color = 'rgb(22, 96, 167)')
  ) %>%
  add_trace(
    x = ~data,
    y = ~ceiling(confMM7),
    type = 'scatter', mode = 'lines',
    name = "MM7 - Covid",
    line = list(color = 'rgb(205, 12, 24)', dash = 'dash'),
    marker = list(color = 'rgb(205, 12, 24)')
  )  %>%
  add_trace(
    x = ~data,
    y = ~ceiling(CONFIRMADO),
    type = 'bar', 
    name = 'Covid',
    line = list(color = 'rgb(205, 12, 24)', dash = 'dash')
  )  %>%
  add_annotations(x = m$data,
  y = m$sragfMM7,
  text = 'Data base de Analise',
  xref = "x",
  yref = "y",
  showarrow = TRUE,
  arrowhead = 7,
  ax = 40,
  ay = -80) %>%
  plotly::layout(
    height = '320',
    yaxis = list(title = ""),
    xaxis = list(title = ""),
    hovermode = "compare"
  )
  }
  
  else {
  obito_semana_macro <- obitos_macro %>% filter(macro==input$macro_obitos) %>% group_by(semana) %>% summarise(CONFIRMADO = sum(CONFIRMADO), SRAG = sum(SRAG))

plotly::plot_ly(data = obito_semana_macro) %>%
  add_trace(
    x = ~semana,
    y = ~ceiling(SRAG),
    type = 'bar', mode = 'lines',
    name = "SRAG",
    line = list(color = 'rgb(22, 96, 167)'),
    marker = list(color = 'rgb(22, 96, 167)')
  )  %>%
  add_trace(
    x = ~semana,
    y = ~ceiling(CONFIRMADO),
    type = 'bar', mode = 'lines',
    name = "COVID",
    line = list(color = 'rgb(205, 12, 24)'),
    marker = list(color = 'rgb(205, 12, 24)')
  )  %>%
  plotly::layout(
    height = '320',
    yaxis = list(title = ""),
    xaxis = list(title = ""),
    hovermode = "compare"
  )
    }
  
})
```

Row
-------------------------------------

### `r valueBox(value =  tags$p('Casos | Obitos', style = "font-size: 125%;"))`

```{r epi geres}
valueBox('Geres', color = 'blue')
```

Row
-------------------------------------

### `r valueBox(value =  tags$p('Casos Geres', style = "font-size: 115%; font-weight: bold;"))`

```{r casos geres}

shiny::radioButtons(inputId = 'radioEpi5', 'Visualizacao dos Dados', c('Data do Fato', 'Semana Epidemiologica'), inline = T)

selectizeInput('geres_casos', 'Geres', choices = sort(as.character(unique(srag_geres$geres))), selected = 'I GERES')

renderPlotly({

  if(input$radioEpi5 == "Data do Fato") {
  
  x <- srag_geres %>% filter(geres==input$geres_casos)
  
  m <- subset(x, data == max(x$data)-5)

plotly::plot_ly(data = x) %>%
  add_trace(
    x = ~data,
    y = ~ceiling(sragfMM7),
    type = 'scatter', mode = 'lines',
    name = "MM7 - Srag",
    line = list(color = 'rgb(22, 96, 167)', dash = 'dash'),
    marker = list(color = 'rgb(22, 96, 167)')
  )  %>%
   add_trace(
    x = ~data,
    y = ~ceiling(SRAG),
    type = 'bar', 
    name = 'Srag',
    line = list(color = 'white'),
    marker = list(color = 'rgb(22, 96, 167)')
  ) %>%
  add_trace(
    x = ~data,
    y = ~ceiling(confMM7),
    type = 'scatter', mode = 'lines',
    name = "MM7 - Covid",
    line = list(color = 'rgb(205, 12, 24)', dash = 'dash'),
    marker = list(color = 'rgb(205, 12, 24)')
  )  %>%
  add_trace(
    x = ~data,
    y = ~ceiling(CONFIRMADO),
    type = 'bar', 
    name = 'Covid',
    line = list(color = 'rgb(205, 12, 24)', dash = 'dash')
  )  %>%
  add_annotations(x = m$data,
  y = m$sragfMM7,
  text = 'Data base de Analise',
  xref = "x",
  yref = "y",
  showarrow = TRUE,
  arrowhead = 7,
  ax = 40,
  ay = -80) %>%
  plotly::layout(
    height = '320',
    yaxis = list(title = ""),
    xaxis = list(title = ""),
    hovermode = "compare"
  )
  }
  
  else {
  srag_semana_geres <- srag_geres %>% filter(geres==input$geres_casos) %>% group_by(semana) %>% summarise(CONFIRMADO = sum(CONFIRMADO), SRAG = sum(SRAG))

plotly::plot_ly(data = srag_semana_geres) %>%
  add_trace(
    x = ~semana,
    y = ~ceiling(SRAG),
    type = 'bar', mode = 'lines',
    name = "SRAG",
    line = list(color = 'rgb(22, 96, 167)'),
    marker = list(color = 'rgb(22, 96, 167)')
  )  %>%
  add_trace(
    x = ~semana,
    y = ~ceiling(CONFIRMADO),
    type = 'bar', mode = 'lines',
    name = "COVID",
    line = list(color = 'rgb(205, 12, 24)'),
    marker = list(color = 'rgb(205, 12, 24)')
  )  %>%
  plotly::layout(
    height = '320',
    yaxis = list(title = ""),
    xaxis = list(title = ""),
    hovermode = "compare"
  )
    }
  
})
```

Row
-------------------------------------

### `r valueBox(value =  tags$p('Obitos Geres', style = "font-size: 115%; font-weight: bold;"))`

```{r obitos geres}

shiny::radioButtons(inputId = 'radioEpi6', 'Visualizacao dos Dados', c('Data do Fato', 'Semana Epidemiologica'), inline = T)

selectizeInput('geres_obitos', 'Geres', choices = sort(as.character(unique(obitos_geres$geres))), selected = 'I GERES')

renderPlotly({

  if(input$radioEpi6 == "Data do Fato") {
  
  x <- obitos_geres %>% filter(geres==input$geres_obitos)
  
  m <- subset(x, data == max(x$data)-5)

plotly::plot_ly(data = x) %>%
  add_trace(
    x = ~data,
    y = ~ceiling(sragfMM7),
    type = 'scatter', mode = 'lines',
    name = "MM7 - Srag",
    line = list(color = 'rgb(22, 96, 167)', dash = 'dash'),
    marker = list(color = 'rgb(22, 96, 167)')
  )  %>%
   add_trace(
    x = ~data,
    y = ~ceiling(SRAG),
    type = 'bar', 
    name = 'Srag',
    line = list(color = 'white'),
    marker = list(color = 'rgb(22, 96, 167)')
  ) %>%
  add_trace(
    x = ~data,
    y = ~ceiling(confMM7),
    type = 'scatter', mode = 'lines',
    name = "MM7 - Covid",
    line = list(color = 'rgb(205, 12, 24)', dash = 'dash'),
    marker = list(color = 'rgb(205, 12, 24)')
  )  %>%
  add_trace(
    x = ~data,
    y = ~ceiling(CONFIRMADO),
    type = 'bar', 
    name = 'Covid',
    line = list(color = 'rgb(205, 12, 24)', dash = 'dash')
  )  %>%
  add_annotations(x = m$data,
  y = m$sragfMM7,
  text = 'Data base de Analise',
  xref = "x",
  yref = "y",
  showarrow = TRUE,
  arrowhead = 7,
  ax = 40,
  ay = -80) %>%
  plotly::layout(
    height = '320',
    yaxis = list(title = ""),
    xaxis = list(title = ""),
    hovermode = "compare"
  )
  }
  
  else {
  obito_semana_geres <- obitos_geres %>% filter(geres==input$geres_obitos) %>% group_by(semana) %>% summarise(CONFIRMADO = sum(CONFIRMADO), SRAG = sum(SRAG))

plotly::plot_ly(data = obito_semana_geres) %>%
  add_trace(
    x = ~semana,
    y = ~ceiling(SRAG),
    type = 'bar', mode = 'lines',
    name = "SRAG",
    line = list(color = 'rgb(22, 96, 167)'),
    marker = list(color = 'rgb(22, 96, 167)')
  )  %>%
  add_trace(
    x = ~semana,
    y = ~ceiling(CONFIRMADO),
    type = 'bar', mode = 'lines',
    name = "COVID",
    line = list(color = 'rgb(205, 12, 24)'),
    marker = list(color = 'rgb(205, 12, 24)')
  )  %>%
  plotly::layout(
    height = '320',
    yaxis = list(title = ""),
    xaxis = list(title = ""),
    hovermode = "compare"
  )
    }
  
})
```

Row
-------------------------------------

### `r valueBox(value =  tags$p('Casos | Obitos', style = "font-size: 125%;"))`

```{r epi municipio}
valueBox('Municipio', color = 'blue')
```

Row
-------------------------------------

### `r valueBox(value =  tags$p('Casos Municipio', style = "font-size: 115%; font-weight: bold;"))`

```{r casos municipio}

shiny::radioButtons(inputId = 'radioEpi7', 'Visualizacao dos Dados', c('Data do Fato', 'Semana Epidemiologica'), inline = T)

selectizeInput('municipio_casos', 'Municipio', choices = sort(as.character(unique(srag_municipio_gb$municipio))), selected = 'RECIFE')

renderPlotly({

  if(input$radioEpi7 == "Data do Fato") {
  
  x <- srag_municipio_gb %>% filter(municipio==input$municipio_casos)
  
  m <- subset(x, data == max(x$data)-5)

plotly::plot_ly(data = x) %>%
  add_trace(
    x = ~data,
    y = ~ceiling(sragfMM7),
    type = 'scatter', mode = 'lines',
    name = "MM7 - Srag",
    line = list(color = 'rgb(22, 96, 167)', dash = 'dash'),
    marker = list(color = 'rgb(22, 96, 167)')
  )  %>%
   add_trace(
    x = ~data,
    y = ~ceiling(SRAG),
    type = 'bar', 
    name = 'Srag',
    line = list(color = 'white'),
    marker = list(color = 'rgb(22, 96, 167)')
  ) %>%
  add_trace(
    x = ~data,
    y = ~ceiling(confMM7),
    type = 'scatter', mode = 'lines',
    name = "MM7 - Covid",
    line = list(color = 'rgb(205, 12, 24)', dash = 'dash'),
    marker = list(color = 'rgb(205, 12, 24)')
  )  %>%
  add_trace(
    x = ~data,
    y = ~ceiling(CONFIRMADO),
    type = 'bar', 
    name = 'Covid',
    line = list(color = 'rgb(205, 12, 24)', dash = 'dash')
  )  %>%
  add_annotations(x = m$data,
  y = m$sragfMM7,
  text = 'Data base de Analise',
  xref = "x",
  yref = "y",
  showarrow = TRUE,
  arrowhead = 7,
  ax = 40,
  ay = -80) %>%
  plotly::layout(
    height = '320',
    yaxis = list(title = ""),
    xaxis = list(title = ""),
    hovermode = "compare"
  )
  }
  
  else {
  srag_semana_municipio <- srag_municipio_gb %>% filter(municipio==input$municipio_casos) %>% group_by(semana) %>% summarise(CONFIRMADO = sum(CONFIRMADO), SRAG = sum(SRAG))

plotly::plot_ly(data = srag_semana_municipio) %>%
  add_trace(
    x = ~semana,
    y = ~ceiling(SRAG),
    type = 'bar', mode = 'lines',
    name = "SRAG",
    line = list(color = 'rgb(22, 96, 167)'),
    marker = list(color = 'rgb(22, 96, 167)')
  )  %>%
  add_trace(
    x = ~semana,
    y = ~ceiling(CONFIRMADO),
    type = 'bar', mode = 'lines',
    name = "COVID",
    line = list(color = 'rgb(205, 12, 24)'),
    marker = list(color = 'rgb(205, 12, 24)')
  )  %>%
  plotly::layout(
    height = '320',
    yaxis = list(title = ""),
    xaxis = list(title = ""),
    hovermode = "compare"
  )
    }
  
})
```

Row
-------------------------------------

### `r valueBox(value =  tags$p('Obitos Municipio', style = "font-size: 115%; font-weight: bold;"))`

```{r obitos municipio}

shiny::radioButtons(inputId = 'radioEpi8', 'Visualizacao dos Dados', c('Data do Fato', 'Semana Epidemiologica'), inline = T)

selectizeInput('municipio_obitos', 'Municipio', choices = sort(as.character(unique(obitos_municipio_gb$municipio))), selected = 'RECIFE')

renderPlotly({

  if(input$radioEpi8 == "Data do Fato") {
  
  x <- obitos_municipio_gb %>% filter(municipio==input$municipio_obitos)
  
  m <- subset(x, data == max(x$data)-5)

plotly::plot_ly(data = x) %>%
  add_trace(
    x = ~data,
    y = ~ceiling(sragfMM7),
    type = 'scatter', mode = 'lines',
    name = "MM7 - Srag",
    line = list(color = 'rgb(22, 96, 167)', dash = 'dash'),
    marker = list(color = 'rgb(22, 96, 167)')
  )  %>%
   add_trace(
    x = ~data,
    y = ~ceiling(SRAG),
    type = 'bar', 
    name = 'Srag',
    line = list(color = 'white'),
    marker = list(color = 'rgb(22, 96, 167)')
  ) %>%
  add_trace(
    x = ~data,
    y = ~ceiling(confMM7),
    type = 'scatter', mode = 'lines',
    name = "MM7 - Covid",
    line = list(color = 'rgb(205, 12, 24)', dash = 'dash'),
    marker = list(color = 'rgb(205, 12, 24)')
  )  %>%
  add_trace(
    x = ~data,
    y = ~ceiling(CONFIRMADO),
    type = 'bar', 
    name = 'Covid',
    line = list(color = 'rgb(205, 12, 24)', dash = 'dash')
  )  %>%
  add_annotations(x = m$data,
  y = m$sragfMM7,
  text = 'Data base de Analise',
  xref = "x",
  yref = "y",
  showarrow = TRUE,
  arrowhead = 7,
  ax = 40,
  ay = -80) %>%
  plotly::layout(
    height = '320',
    yaxis = list(title = ""),
    xaxis = list(title = ""),
    hovermode = "compare"
  )
  }
  
  else {
  obitos_semana_municipio <- obitos_municipio_gb %>% filter(municipio==input$municipio_obitos) %>% group_by(semana) %>% summarise(CONFIRMADO = sum(CONFIRMADO), SRAG = sum(SRAG))

plotly::plot_ly(data = obitos_semana_municipio) %>%
  add_trace(
    x = ~semana,
    y = ~ceiling(SRAG),
    type = 'bar', mode = 'lines',
    name = "SRAG",
    line = list(color = 'rgb(22, 96, 167)'),
    marker = list(color = 'rgb(22, 96, 167)')
  )  %>%
  add_trace(
    x = ~semana,
    y = ~ceiling(CONFIRMADO),
    type = 'bar', mode = 'lines',
    name = "COVID",
    line = list(color = 'rgb(205, 12, 24)'),
    marker = list(color = 'rgb(205, 12, 24)')
  )  %>%
  plotly::layout(
    height = '320',
    yaxis = list(title = ""),
    xaxis = list(title = ""),
    hovermode = "compare"
  )
    }
  
})
```

Sistema de Saude {data-icon="fa-chart-bar" data-orientation=rows}
===================================== 

Row
-------------------------------------

### `r valueBox(value =  tags$p('Solicitacoes | Leitos', style = "font-size: 125%;"))`

```{r sist saude pernambuco}
valueBox('Pernambuco', color = 'orange')
```

Row
-------------------------------------

### `r valueBox(value =  tags$p('Indicadores de Solicitacoes - Media Movel 7 Dias (MM7)', style = "font-size: 125%; font-weight: bold;"))`

```{r sis saude solicitacoes pernambuco}

shiny::radioButtons(inputId = 'radio5', 'Indicador', c('Solicitacoes', 'Fila', 'Fila Nova'), inline = T)

renderPlotly({
 
  if (input$radio5 != "Fila Nova") {
    if (input$radio5 == "Solicitacoes") {
plotly::plot_ly(data = solicitacoes_pernambuco) %>%
  plotly::add_trace(
    x = ~data,
    y = ~ceiling(geralMM7),
    type = 'bar',
    textposition = 'outside',
    name = "Total",
    line = list(color = "orange"),
    marker = list(color = "orange")
  ) %>%
  plotly::add_trace(
    x = ~data,
    y = ~ceiling(utiMM7),
    type = 'scatter', mode = 'lines',
    textposition = 'outside',
    name = "UTI",
    line = list(color = "red"),
    marker = list(color = "red")
  ) %>%
  plotly::add_trace(
    x = ~data,
    y = ~ceiling(enfMM7),
    type = 'scatter', mode = 'lines',
    textposition = 'outside',
    name = "ENFERMARIA",
    line = list(color = "blue"),
    marker = list(color = "blue")
  ) %>%
  plotly::layout(
    height = 400, 
    yaxis = list(title = ""),
    xaxis = list(title = ""),
    hovermode = "compare"
  )
    }
else {
plotly::plot_ly(data = fila_total_pernambuco) %>%
  plotly::add_trace(
    x = ~data,
    y = ~ceiling(geralMM7),
    type = 'bar',
    textposition = 'outside',
    name = "Total",
    line = list(color = "orange"),
    marker = list(color = "orange")
  ) %>%
    plotly::add_trace(
    x = ~data,
    y = ~ceiling(utiMM7),
    type = 'scatter', mode = 'lines',
    textposition = 'outside',
    name = "UTI",
    line = list(color = "red"),
    marker = list(color = "red")
  ) %>%
  plotly::add_trace(
    x = ~data,
    y = ~ceiling(enfMM7),
    type = 'scatter', mode = 'lines',
    textposition = 'outside',
    name = "ENFERMARIA",
    line = list(color = "blue"),
    marker = list(color = "blue")
  ) %>%
  plotly::layout(
    height = 400, 
    yaxis = list(title = ""),
    xaxis = list(title = ""),
    hovermode = "compare"
  )
}
  }
else {
  plotly::plot_ly(data = fila_nova_pernambuco) %>%
  plotly::add_trace(
    x = ~data,
    y = ~ceiling(geralMM7),
    type = 'bar',
    textposition = 'outside',
    name = "Total",
    line = list(color = "orange"),
    marker = list(color = "orange")
  ) %>%
  plotly::add_trace(
    x = ~data,
    y = ~ceiling(utiMM7),
    type = 'scatter', mode = 'lines',
    textposition = 'outside',
    name = "UTI",
    line = list(color = "red"),
    marker = list(color = "red")
  ) %>%
  plotly::add_trace(
    x = ~data,
    y = ~ceiling(enfMM7),
    type = 'scatter', mode = 'lines',
    textposition = 'outside',
    name = "ENFERMARIA",
    line = list(color = "blue"),
    marker = list(color = "blue")
  ) %>%
  plotly::layout(
    height = 400, 
    yaxis = list(title = ""),
    xaxis = list(title = ""),
    hovermode = "compare"
  )
}
})
```

Row
-------------------------------------

### `r valueBox(value =  tags$p('Indicadores de Leitos - Media Movel 7 Dias (MM7)', style = "font-size: 125%; font-weight: bold;"))`

```{r sis saude internacoes pernambuco}

shiny::radioButtons(inputId = 'radio6', 'Indicador', c('Leitos', 'Ocupacao', 'Internacao'), inline = T)

renderPlotly({
 
  if (input$radio6 != "Internacao") {
    if (input$radio6 == "Leitos") {
plotly::plot_ly(data = leitos_pernambuco) %>%
  plotly::add_trace(
    x = ~data,
    y = ~ceiling(totalGERALMM7),
    type = 'bar',
    textposition = 'outside',
    name = "Total",
    line = list(color = "orange"),
    marker = list(color = "orange")
  ) %>%
  plotly::add_trace(
    x = ~data,
    y = ~ceiling(totalUTIMM7),
    type = 'scatter', mode = 'lines',
    textposition = 'outside',
    name = "UTI",
    line = list(color = "red"),
    marker = list(color = "red")
  ) %>%
  plotly::add_trace(
    x = ~data,
    y = ~ceiling(totalENFMM7),
    type = 'scatter', mode = 'lines',
    textposition = 'outside',
    name = "ENFERMARIA",
    line = list(color = "blue"),
    marker = list(color = "blue")
  ) %>%
  plotly::layout(
    height = 400, 
    yaxis = list(title = ""),
    xaxis = list(title = ""),
    hovermode = "compare"
  )
    }
else {
plotly::plot_ly(data = leitos_pernambuco) %>%
  plotly::add_trace(
    x = ~data,
    y = ~txTOTALMM7,
    type = 'bar',
    textposition = 'outside',
    name = "Total",
    line = list(color = "orange"),
    marker = list(color = "orange")
  ) %>%
    plotly::add_trace(
    x = ~data,
    y = ~txUTIMM7,
    type = 'scatter', mode = 'lines',
    textposition = 'outside',
    name = "UTI",
    line = list(color = "red"),
    marker = list(color = "red")
  ) %>%
  plotly::add_trace(
    x = ~data,
    y = ~txENFMM7,
    type = 'scatter', mode = 'lines',
    textposition = 'outside',
    name = "ENFERMARIA",
    line = list(color = "blue"),
    marker = list(color = "blue")
  ) %>%
  plotly::layout(
    height = 400, 
    yaxis = list(title = ""),
    xaxis = list(title = ""),
    hovermode = "compare"
  )
}
  }
else {
  plotly::plot_ly(data = internacoes_pernambuco) %>%
  plotly::add_trace(
    x = ~data,
    y = ~ceiling(intGLMM7),
    type = 'bar',
    textposition = 'outside',
    name = "Total",
    line = list(color = "orange"),
    marker = list(color = "orange")
  ) %>%
  plotly::add_trace(
    x = ~data,
    y = ~ceiling(intUTIMM7),
    type = 'scatter', mode = 'lines',
    textposition = 'outside',
    name = "UTI",
    line = list(color = "red"),
    marker = list(color = "red")
  ) %>%
  plotly::add_trace(
    x = ~data,
    y = ~ceiling(intENFMM7),
    type = 'scatter', mode = 'lines',
    textposition = 'outside',
    name = "ENFERMARIA",
    line = list(color = "blue"),
    marker = list(color = "blue")
  ) %>%
  plotly::layout(
    height = 400, 
    yaxis = list(title = ""),
    xaxis = list(title = ""),
    hovermode = "compare"
  )
}
})
```

Row
-------------------------------------

### `r valueBox(value =  tags$p('Solicitacoes | Leitos', style = "font-size: 125%;"))`

```{r sist saude macro}
valueBox('Macrorregiao', color = 'orange')
```

Row
-------------------------------------

### `r valueBox(value =  tags$p('Indicadores de Solicitacoes - Media Movel 7 Dias (MM7)', style = "font-size: 125%; font-weight: bold;"))`

```{r sis saude solicitacoes macrorregiao}

shiny::radioButtons(inputId = 'radioSS3', 'Indicador', c('Solicitacoes', 'Fila', 'Fila Nova'), inline = T)

selectizeInput('macro_solicitacoes', 'Macrorregiao', choices = sort(as.character(unique(solicitacoes_macro$macro))), selected = 'I - METROPOLITANA')

renderPlotly({
 
  x <- solicitacoes_macro %>% filter(macro == input$macro_solicitacoes)
  y <- fila_total_macro %>% filter(macro == input$macro_solicitacoes)
  z <- fila_nova_macro %>% filter(macro == input$macro_solicitacoes)
  
  if (input$radioSS3 != "Fila Nova") {
    if (input$radioSS3 == "Solicitacoes") {
plotly::plot_ly(data = x) %>%
  plotly::add_trace(
    x = ~data,
    y = ~ceiling(geralMM7),
    type = 'bar',
    textposition = 'outside',
    name = "Total",
    line = list(color = "orange"),
    marker = list(color = "orange")
  ) %>%
  plotly::add_trace(
    x = ~data,
    y = ~ceiling(utiMM7),
    type = 'scatter', mode = 'lines',
    textposition = 'outside',
    name = "UTI",
    line = list(color = "red"),
    marker = list(color = "red")
  ) %>%
  plotly::add_trace(
    x = ~data,
    y = ~ceiling(enfMM7),
    type = 'scatter', mode = 'lines',
    textposition = 'outside',
    name = "ENFERMARIA",
    line = list(color = "blue"),
    marker = list(color = "blue")
  ) %>%
  plotly::layout(
    height = 350, 
    yaxis = list(title = ""),
    xaxis = list(title = ""),
    hovermode = "compare"
  )
    }
else {
plotly::plot_ly(data = y) %>%
  plotly::add_trace(
    x = ~data,
    y = ~ceiling(geralMM7),
    type = 'bar',
    textposition = 'outside',
    name = "Total",
    line = list(color = "orange"),
    marker = list(color = "orange")
  ) %>%
    plotly::add_trace(
    x = ~data,
    y = ~ceiling(utiMM7),
    type = 'scatter', mode = 'lines',
    textposition = 'outside',
    name = "UTI",
    line = list(color = "red"),
    marker = list(color = "red")
  ) %>%
  plotly::add_trace(
    x = ~data,
    y = ~ceiling(enfMM7),
    type = 'scatter', mode = 'lines',
    textposition = 'outside',
    name = "ENFERMARIA",
    line = list(color = "blue"),
    marker = list(color = "blue")
  ) %>%
  plotly::layout(
    height = 350, 
    yaxis = list(title = ""),
    xaxis = list(title = ""),
    hovermode = "compare"
  )
}
  }
else {
  plotly::plot_ly(data = z) %>%
  plotly::add_trace(
    x = ~data,
    y = ~ceiling(geralMM7),
    type = 'bar',
    textposition = 'outside',
    name = "Total",
    line = list(color = "orange"),
    marker = list(color = "orange")
  ) %>%
  plotly::add_trace(
    x = ~data,
    y = ~ceiling(utiMM7),
    type = 'scatter', mode = 'lines',
    textposition = 'outside',
    name = "UTI",
    line = list(color = "red"),
    marker = list(color = "red")
  ) %>%
  plotly::add_trace(
    x = ~data,
    y = ~ceiling(enfMM7),
    type = 'scatter', mode = 'lines',
    textposition = 'outside',
    name = "ENFERMARIA",
    line = list(color = "blue"),
    marker = list(color = "blue")
  ) %>%
  plotly::layout(
    height = 350, 
    yaxis = list(title = ""),
    xaxis = list(title = ""),
    hovermode = "compare"
  )
}
})
```

Row
-------------------------------------

### `r valueBox(value =  tags$p('Indicadores de Leitos - Media Movel 7 Dias (MM7)', style = "font-size: 125%; font-weight: bold;"))`

```{r sis saude internacoes macro}

shiny::radioButtons(inputId = 'radioSS4', 'Indicador', c('Leitos', 'Ocupacao', 'Internacao'), inline = T)

selectizeInput('macro_internacoes', 'Macrorregiao', choices = sort(as.character(unique(solicitacoes_macro$macro))), selected = 'I - METROPOLITANA')

renderPlotly({
 
  x <- leitos_macrogeres %>% filter(macrogeres == input$macro_internacoes)
  y <- internacoes_macro %>% filter(macro == input$macro_internacoes)
  
  if (input$radioSS4 != "Internacao") {
    if (input$radioSS4 == "Leitos") {
plotly::plot_ly(data = x) %>%
  plotly::add_trace(
    x = ~data,
    y = ~ceiling(totalGERALMM7),
    type = 'bar',
    textposition = 'outside',
    name = "Total",
    line = list(color = "orange"),
    marker = list(color = "orange")
  ) %>%
  plotly::add_trace(
    x = ~data,
    y = ~ceiling(totalUTIMM7),
    type = 'scatter', mode = 'lines',
    textposition = 'outside',
    name = "UTI",
    line = list(color = "red"),
    marker = list(color = "red")
  ) %>%
  plotly::add_trace(
    x = ~data,
    y = ~ceiling(totalENFMM7),
    type = 'scatter', mode = 'lines',
    textposition = 'outside',
    name = "ENFERMARIA",
    line = list(color = "blue"),
    marker = list(color = "blue")
  ) %>%
  plotly::layout(
    height = 350, 
    yaxis = list(title = ""),
    xaxis = list(title = ""),
    hovermode = "compare"
  )
    }
else {
plotly::plot_ly(data = x) %>%
  plotly::add_trace(
    x = ~data,
    y = ~txTOTALMM7,
    type = 'bar',
    textposition = 'outside',
    name = "Total",
    line = list(color = "orange"),
    marker = list(color = "orange")
  ) %>%
    plotly::add_trace(
    x = ~data,
    y = ~txUTIMM7,
    type = 'scatter', mode = 'lines',
    textposition = 'outside',
    name = "UTI",
    line = list(color = "red"),
    marker = list(color = "red")
  ) %>%
  plotly::add_trace(
    x = ~data,
    y = ~txENFMM7,
    type = 'scatter', mode = 'lines',
    textposition = 'outside',
    name = "ENFERMARIA",
    line = list(color = "blue"),
    marker = list(color = "blue")
  ) %>%
  plotly::layout(
    height = 350, 
    yaxis = list(title = ""),
    xaxis = list(title = ""),
    hovermode = "compare"
  )
}
  }
else {
  plotly::plot_ly(data = y) %>%
  plotly::add_trace(
    x = ~data,
    y = ~ceiling(intGLMM7),
    type = 'bar',
    textposition = 'outside',
    name = "Total",
    line = list(color = "orange"),
    marker = list(color = "orange")
  ) %>%
  plotly::add_trace(
    x = ~data,
    y = ~ceiling(intUTIMM7),
    type = 'scatter', mode = 'lines',
    textposition = 'outside',
    name = "UTI",
    line = list(color = "red"),
    marker = list(color = "red")
  ) %>%
  plotly::add_trace(
    x = ~data,
    y = ~ceiling(intENFMM7),
    type = 'scatter', mode = 'lines',
    textposition = 'outside',
    name = "ENFERMARIA",
    line = list(color = "blue"),
    marker = list(color = "blue")
  ) %>%
  plotly::layout(
    height = 350, 
    yaxis = list(title = ""),
    xaxis = list(title = ""),
    hovermode = "compare"
  )
}
})
```

Row
-------------------------------------

### `r valueBox(value =  tags$p('Solicitacoes | Leitos', style = "font-size: 125%;"))`

```{r sist saude geres}
valueBox('Geres', color = 'orange')
```

Row
-------------------------------------

### `r valueBox(value =  tags$p('Indicadores de Solicitacoes - Media Movel 7 Dias (MM7)', style = "font-size: 125%; font-weight: bold;"))`

```{r sis saude solicitacoes geres}

shiny::radioButtons(inputId = 'radioSS5', 'Indicador', c('Solicitacoes', 'Fila', 'Fila Nova'), inline = T)

selectizeInput('geres_solicitacoes', 'Geres', choices = sort(as.character(unique(solicitacoes_geres$geres))), selected = 'I GERES')

renderPlotly({
 
  x <- solicitacoes_geres %>% filter(geres == input$geres_solicitacoes)
  y <- fila_total_geres %>% filter(geres == input$geres_solicitacoes)
  z <- fila_nova_geres %>% filter(geres == input$geres_solicitacoes)
  
  if (input$radioSS5 != "Fila Nova") {
    if (input$radioSS5 == "Solicitacoes") {
plotly::plot_ly(data = x) %>%
  plotly::add_trace(
    x = ~data,
    y = ~ceiling(geralMM7),
    type = 'bar',
    textposition = 'outside',
    name = "Total",
    line = list(color = "orange"),
    marker = list(color = "orange")
  ) %>%
  plotly::add_trace(
    x = ~data,
    y = ~ceiling(utiMM7),
    type = 'scatter', mode = 'lines',
    textposition = 'outside',
    name = "UTI",
    line = list(color = "red"),
    marker = list(color = "red")
  ) %>%
  plotly::add_trace(
    x = ~data,
    y = ~ceiling(enfMM7),
    type = 'scatter', mode = 'lines',
    textposition = 'outside',
    name = "ENFERMARIA",
    line = list(color = "blue"),
    marker = list(color = "blue")
  ) %>%
  plotly::layout(
    height = 350, 
    yaxis = list(title = ""),
    xaxis = list(title = ""),
    hovermode = "compare"
  )
    }
else {
plotly::plot_ly(data = y) %>%
  plotly::add_trace(
    x = ~data,
    y = ~ceiling(geralMM7),
    type = 'bar',
    textposition = 'outside',
    name = "Total",
    line = list(color = "orange"),
    marker = list(color = "orange")
  ) %>%
    plotly::add_trace(
    x = ~data,
    y = ~ceiling(utiMM7),
    type = 'scatter', mode = 'lines',
    textposition = 'outside',
    name = "UTI",
    line = list(color = "red"),
    marker = list(color = "red")
  ) %>%
  plotly::add_trace(
    x = ~data,
    y = ~ceiling(enfMM7),
    type = 'scatter', mode = 'lines',
    textposition = 'outside',
    name = "ENFERMARIA",
    line = list(color = "blue"),
    marker = list(color = "blue")
  ) %>%
  plotly::layout(
    height = 350, 
    yaxis = list(title = ""),
    xaxis = list(title = ""),
    hovermode = "compare"
  )
}
  }
else {
  plotly::plot_ly(data = z) %>%
  plotly::add_trace(
    x = ~data,
    y = ~ceiling(geralMM7),
    type = 'bar',
    textposition = 'outside',
    name = "Total",
    line = list(color = "orange"),
    marker = list(color = "orange")
  ) %>%
  plotly::add_trace(
    x = ~data,
    y = ~ceiling(utiMM7),
    type = 'scatter', mode = 'lines',
    textposition = 'outside',
    name = "UTI",
    line = list(color = "red"),
    marker = list(color = "red")
  ) %>%
  plotly::add_trace(
    x = ~data,
    y = ~ceiling(enfMM7),
    type = 'scatter', mode = 'lines',
    textposition = 'outside',
    name = "ENFERMARIA",
    line = list(color = "blue"),
    marker = list(color = "blue")
  ) %>%
  plotly::layout(
    height = 350, 
    yaxis = list(title = ""),
    xaxis = list(title = ""),
    hovermode = "compare"
  )
}
})
```

Row
-------------------------------------

### `r valueBox(value =  tags$p('Indicadores de Leitos - Media Movel 7 Dias (MM7)', style = "font-size: 125%; font-weight: bold;"))`

```{r sis saude internacoes geres}

shiny::radioButtons(inputId = 'radioSS6', 'Indicador', c('Leitos', 'Ocupacao', 'Internacao'), inline = T)

selectizeInput('geres_internacoes', 'Geres', choices = sort(as.character(unique(internacoes_geres$geres))), selected = 'I GERES')

renderPlotly({
 
  x <- leitos_geres %>% filter(geres == input$geres_internacoes)
  y <- internacoes_geres %>% filter(geres == input$geres_internacoes)
  
  if (input$radioSS6 != "Internacao") {
    if (input$radioSS6 == "Leitos") {
plotly::plot_ly(data = x) %>%
  plotly::add_trace(
    x = ~data,
    y = ~ceiling(totalGERALMM7),
    type = 'bar',
    textposition = 'outside',
    name = "Total",
    line = list(color = "orange"),
    marker = list(color = "orange")
  ) %>%
  plotly::add_trace(
    x = ~data,
    y = ~ceiling(totalUTIMM7),
    type = 'scatter', mode = 'lines',
    textposition = 'outside',
    name = "UTI",
    line = list(color = "red"),
    marker = list(color = "red")
  ) %>%
  plotly::add_trace(
    x = ~data,
    y = ~ceiling(totalENFMM7),
    type = 'scatter', mode = 'lines',
    textposition = 'outside',
    name = "ENFERMARIA",
    line = list(color = "blue"),
    marker = list(color = "blue")
  ) %>%
  plotly::layout(
    height = 350, 
    yaxis = list(title = ""),
    xaxis = list(title = ""),
    hovermode = "compare"
  )
    }
else {
plotly::plot_ly(data = x) %>%
  plotly::add_trace(
    x = ~data,
    y = ~txTOTALMM7,
    type = 'bar',
    textposition = 'outside',
    name = "Total",
    line = list(color = "orange"),
    marker = list(color = "orange")
  ) %>%
    plotly::add_trace(
    x = ~data,
    y = ~txUTIMM7,
    type = 'scatter', mode = 'lines',
    textposition = 'outside',
    name = "UTI",
    line = list(color = "red"),
    marker = list(color = "red")
  ) %>%
  plotly::add_trace(
    x = ~data,
    y = ~txENFMM7,
    type = 'scatter', mode = 'lines',
    textposition = 'outside',
    name = "ENFERMARIA",
    line = list(color = "blue"),
    marker = list(color = "blue")
  ) %>%
  plotly::layout(
    height = 350, 
    yaxis = list(title = ""),
    xaxis = list(title = ""),
    hovermode = "compare"
  )
}
  }
else {
  plotly::plot_ly(data = y) %>%
  plotly::add_trace(
    x = ~data,
    y = ~ceiling(intGLMM7),
    type = 'bar',
    textposition = 'outside',
    name = "Total",
    line = list(color = "orange"),
    marker = list(color = "orange")
  ) %>%
  plotly::add_trace(
    x = ~data,
    y = ~ceiling(intUTIMM7),
    type = 'scatter', mode = 'lines',
    textposition = 'outside',
    name = "UTI",
    line = list(color = "red"),
    marker = list(color = "red")
  ) %>%
  plotly::add_trace(
    x = ~data,
    y = ~ceiling(intENFMM7),
    type = 'scatter', mode = 'lines',
    textposition = 'outside',
    name = "ENFERMARIA",
    line = list(color = "blue"),
    marker = list(color = "blue")
  ) %>%
  plotly::layout(
    height = 350, 
    yaxis = list(title = ""),
    xaxis = list(title = ""),
    hovermode = "compare"
  )
}
})
```

Row
-------------------------------------

### `r valueBox(value =  tags$p('Solicitacoes | Leitos', style = "font-size: 125%;"))`

```{r sist saude municipio}
valueBox('Municipio', color = 'orange')
```

Row
-------------------------------------

### `r valueBox(value =  tags$p('Indicadores de Solicitacoes - Media Movel 7 Dias (MM7)', style = "font-size: 125%; font-weight: bold;"))`

```{r sis saude solicitacoes municipio}

shiny::radioButtons(inputId = 'radioSS7', 'Indicador', c('Solicitacoes', 'Fila', 'Fila Nova'), inline = T)

selectizeInput('municipio_solicitacoes', 'Municipio', choices = sort(as.character(unique(solicitacoes_municipio_gb$municipio))), selected = 'RECIFE')

renderPlotly({
 
  x <- solicitacoes_municipio_gb %>% filter(municipio == input$municipio_solicitacoes)
  y <- fila_total_municipio_gb %>% filter(municipio == input$municipio_solicitacoes)
  z <- fila_nova_municipio_gb %>% filter(municipio == input$municipio_solicitacoes)
  
  if (input$radioSS7 != "Fila Nova") {
    if (input$radioSS7 == "Solicitacoes") {
plotly::plot_ly(data = x) %>%
  plotly::add_trace(
    x = ~data,
    y = ~ceiling(geralMM7),
    type = 'bar',
    textposition = 'outside',
    name = "Total",
    line = list(color = "orange"),
    marker = list(color = "orange")
  ) %>%
  plotly::add_trace(
    x = ~data,
    y = ~ceiling(utiMM7),
    type = 'scatter', mode = 'lines',
    textposition = 'outside',
    name = "UTI",
    line = list(color = "red"),
    marker = list(color = "red")
  ) %>%
  plotly::add_trace(
    x = ~data,
    y = ~ceiling(enfMM7),
    type = 'scatter', mode = 'lines',
    textposition = 'outside',
    name = "ENFERMARIA",
    line = list(color = "blue"),
    marker = list(color = "blue")
  ) %>%
  plotly::layout(
    height = 350, 
    yaxis = list(title = ""),
    xaxis = list(title = ""),
    hovermode = "compare"
  )
    }
else {
plotly::plot_ly(data = y) %>%
  plotly::add_trace(
    x = ~data,
    y = ~ceiling(geralMM7),
    type = 'bar',
    textposition = 'outside',
    name = "Total",
    line = list(color = "orange"),
    marker = list(color = "orange")
  ) %>%
    plotly::add_trace(
    x = ~data,
    y = ~ceiling(utiMM7),
    type = 'scatter', mode = 'lines',
    textposition = 'outside',
    name = "UTI",
    line = list(color = "red"),
    marker = list(color = "red")
  ) %>%
  plotly::add_trace(
    x = ~data,
    y = ~ceiling(enfMM7),
    type = 'scatter', mode = 'lines',
    textposition = 'outside',
    name = "ENFERMARIA",
    line = list(color = "blue"),
    marker = list(color = "blue")
  ) %>%
  plotly::layout(
    height = 350, 
    yaxis = list(title = ""),
    xaxis = list(title = ""),
    hovermode = "compare"
  )
}
  }
else {
  plotly::plot_ly(data = z) %>%
  plotly::add_trace(
    x = ~data,
    y = ~ceiling(geralMM7),
    type = 'bar',
    textposition = 'outside',
    name = "Total",
    line = list(color = "orange"),
    marker = list(color = "orange")
  ) %>%
  plotly::add_trace(
    x = ~data,
    y = ~ceiling(utiMM7),
    type = 'scatter', mode = 'lines',
    textposition = 'outside',
    name = "UTI",
    line = list(color = "red"),
    marker = list(color = "red")
  ) %>%
  plotly::add_trace(
    x = ~data,
    y = ~ceiling(enfMM7),
    type = 'scatter', mode = 'lines',
    textposition = 'outside',
    name = "ENFERMARIA",
    line = list(color = "blue"),
    marker = list(color = "blue")
  ) %>%
  plotly::layout(
    height = 350, 
    yaxis = list(title = ""),
    xaxis = list(title = ""),
    hovermode = "compare"
  )
}
})
```

Row
-------------------------------------

### `r valueBox(value =  tags$p('Indicadores de Leitos - Media Movel 7 Dias (MM7)', style = "font-size: 125%; font-weight: bold;"))`

```{r sis saude internacoes municipio}

shiny::radioButtons(inputId = 'radioSS8', 'Indicador', c('Leitos', 'Ocupacao', 'Internacao'), inline = T)

selectizeInput('municipio_internacoes', 'Municipio', choices = sort(as.character(unique(internacoes_municipio$municipio))), selected = 'RECIFE')

renderPlotly({
 
  x <- municipios_leitos %>% filter(municipio == input$municipio_internacoes)
  y <- internacoes_municipio %>% filter(municipio == input$municipio_internacoes)
  
  if (input$radioSS8 != "Internacao") {
    if (input$radioSS8 == "Leitos") {
plotly::plot_ly(data = x) %>%
  plotly::add_trace(
    x = ~data,
    y = ~ceiling(totalGERALMM7),
    type = 'bar',
    textposition = 'outside',
    name = "Total",
    line = list(color = "orange"),
    marker = list(color = "orange")
  ) %>%
  plotly::add_trace(
    x = ~data,
    y = ~ceiling(totalUTIMM7),
    type = 'scatter', mode = 'lines',
    textposition = 'outside',
    name = "UTI",
    line = list(color = "red"),
    marker = list(color = "red")
  ) %>%
  plotly::add_trace(
    x = ~data,
    y = ~ceiling(totalENFMM7),
    type = 'scatter', mode = 'lines',
    textposition = 'outside',
    name = "ENFERMARIA",
    line = list(color = "blue"),
    marker = list(color = "blue")
  ) %>%
  plotly::layout(
    height = 350, 
    yaxis = list(title = ""),
    xaxis = list(title = ""),
    hovermode = "compare"
  )
    }
else {
plotly::plot_ly(data = x) %>%
  plotly::add_trace(
    x = ~data,
    y = ~txTOTALMM7,
    type = 'bar',
    textposition = 'outside',
    name = "Total",
    line = list(color = "orange"),
    marker = list(color = "orange")
  ) %>%
    plotly::add_trace(
    x = ~data,
    y = ~txUTIMM7,
    type = 'scatter', mode = 'lines',
    textposition = 'outside',
    name = "UTI",
    line = list(color = "red"),
    marker = list(color = "red")
  ) %>%
  plotly::add_trace(
    x = ~data,
    y = ~txENFMM7,
    type = 'scatter', mode = 'lines',
    textposition = 'outside',
    name = "ENFERMARIA",
    line = list(color = "blue"),
    marker = list(color = "blue")
  ) %>%
  plotly::layout(
    height = 350, 
    yaxis = list(title = ""),
    xaxis = list(title = ""),
    hovermode = "compare"
  )
}
  }
else {
  plotly::plot_ly(data = y) %>%
  plotly::add_trace(
    x = ~data,
    y = ~ceiling(intGLMM7),
    type = 'bar',
    textposition = 'outside',
    name = "Total",
    line = list(color = "orange"),
    marker = list(color = "orange")
  ) %>%
  plotly::add_trace(
    x = ~data,
    y = ~ceiling(intUTIMM7),
    type = 'scatter', mode = 'lines',
    textposition = 'outside',
    name = "UTI",
    line = list(color = "red"),
    marker = list(color = "red")
  ) %>%
  plotly::add_trace(
    x = ~data,
    y = ~ceiling(intENFMM7),
    type = 'scatter', mode = 'lines',
    textposition = 'outside',
    name = "ENFERMARIA",
    line = list(color = "blue"),
    marker = list(color = "blue")
  ) %>%
  plotly::layout(
    height = 350, 
    yaxis = list(title = ""),
    xaxis = list(title = ""),
    hovermode = "compare"
  )
}
})
```

Analises {data-icon="fa-diagnoses" data-orientation=rows}
===================================== 

Row
-------------------------------------

### `r valueBox(value =  tags$p('Predicoes | R0 (Numero Basico de Reproducao) | Rt (Numero Reprodutivo Efetivo)', style = "font-size: 115%;"))`

```{r}
valueBox('Pernambuco', color = 'purple')
```

Row
-------------------------------------

### `r valueBox(value =  tags$p(paste('Modelagens Matematica', ''), style = "font-size: 125%; font-weight: bold;"))`

```{r}

shiny::radioButtons(inputId = 'radioAn1', 'Modelo', c('Casos Totais', 'Casos por Milhao', 'Rt'), inline = T)

renderPlotly({

  if (input$radioAn1 != "Rt") {
    if (input$radioAn1 == "Casos Totais") {
plotly::plot_ly(data = pred_ll) %>%
  plotly::add_trace(
    x = ~data,
    y = ~ceiling(predicao),
    type = 'scatter', mode = 'lines',
    name = "Predicao",
    line = list(color = "blue"),
    marker = list(color = "blue")
  )  %>%
  add_trace(
    x = ~data,
    y = ~ceiling(confirmados),
    type = 'scatter', mode = 'lines',
    name = "Real",
    line = list(color = "red"),
    marker = list(color = "red")
  ) %>%
  plotly::layout(
    height = '380',
    yaxis = list(title = "Casos Confirmados"),
    xaxis = list(title = "Data do Boletim"),
    hovermode = "compare"
  )
    }
else {
  plotly::plot_ly(data = pred_ll) %>%
  add_trace(
    x = ~data,
    y = ceiling(espanhaCasosMilhao),
    type = 'scatter', mode = 'lines',
    name = "Espanha",
    line = list(color = "comsilk", dash = 'dash')
    )  %>%
  add_trace(
    x = ~data,
    y = ceiling(belgicaCasosMilhao),
    type = 'scatter', mode = 'lines',
    name = "Belgica",
    line = list(color = "purple", dash = 'dash')
    )  %>%
  add_trace(
    x = ~data,
    y = ceiling(brasilCasosMilhao),
    type = 'scatter', mode = 'lines',
    name = "Brasil",
    line = list(color = "cyan", dash = 'dash')
    )  %>%
  add_trace(
    x = ~data,
    y = ~ceiling(predicao/9.55),
    type = 'scatter', mode = 'lines',
    name = "Predicao",
    line = list(color = "blue"),
    marker = list(color = "blue")
  )  %>%
  add_trace(
    x = ~data,
    y = ~ceiling(confirmados/9.55),
    type = 'scatter', mode = 'markers',
    name = "Real",
    line = list(color = "red"),
    marker = list(color = "red")
  ) %>%
  plotly::layout(
    height = '380',
    yaxis = list(title = "Casos Confirmados por Milhao de Habitantes"),
    xaxis = list(title = "Data do Boletim"),
    hovermode = "compare"
  )
}
  }
else {
  fig
}
})
```

Row
-------------------------------------

### `r valueBox(value =  tags$p('Predicoes | R0 (Numero Basico de Reproducao) | Rt (Numero Reprodutivo Efetivo)', style = "font-size: 115%;"))`

```{r}
valueBox('Macrorregiao', color = 'purple')
```

Row
-------------------------------------

### `r valueBox(value =  tags$p('Modelagens Matematicas', style = "font-size: 125%; font-weight: bold;"))`

```{r analises rt macro}

selectizeInput('macro_rt', 'Macrorregiao', choices = sort(as.character(unique(confirmados_macro$macro))), selected = 'I - METROPOLITANA')

renderPlotly({
 
  x <- confirmados_macro %>% filter(macro == input$macro_rt)
  
  macro_confirmados_rt <- x %>% compute_likelihood() %>% compute_posterior() %>% estimate_rt()

colnames(macro_confirmados_rt) <- c('data', 'rt', 'rt_min', 'rt_max')

p <- ggplot(macro_confirmados_rt, aes(y=rt, x=data)) + geom_line(colour = 'blue1', linetype = "dashed") + geom_point(colour = 'blue') + geom_ribbon(aes(ymin=rt_min, ymax=rt_max, x=data), alpha = 0.2) + scale_colour_manual("", values="blue") + scale_fill_manual("", values="blue1") + geom_hline(yintercept=1, linetype = "dashed")

fig <- ggplotly(p) %>%
  plotly::layout(
    height = '380',
    title = '',
    yaxis = list(title = "Rt - Numero Reprodutivo Efetivo"),
    xaxis = list(title = ""),
    hovermode = "compare"
  )

fig
})
```

Row
-------------------------------------

### Explicacao Geral do Modelo

Modelos Log Logistico

Baseado em curvas logisticas (curvas em S) que foram utilizadas inicialmente para o estudo de crescimento populacional e depois para analise de sobrevivencia. 

O estagio inicial de crescimento populacional e linear; depois, transforma-se, aproximadamente, em exponencial. Conforme a saturacao se inicia, o crescimento diminui; e, na maturidade, o crescimento para. Ou seja, desenho da curva parece um S. 

Esse comportamento aproxima-se do comportamento do virus, uma vez que ha um limite para o total de pessoas que pode ser infectada em um determinado lugar - sendo o limite global o tamanho da propria populacao. 

Nesse caso, os calculos sao feitos para estimar a o valor no ponto medio (ponto de inflexao), o valor no ponto maximo e a declividade da curva. 

Para o caso de epidemias, e preferivel usar a versao log-logistica da curva S, pois ela esta definida apenas para valores positivos, o que tende a melhorar as predicoes, ja que no mundo real todos os dados analisados (tempo, confirmados, recuperados, obitos, etc.) sao positivos.


<!-- Row -->
<!-- ------------------------------------- -->

<!-- ### `r valueBox(value =  tags$p(paste('Log Logistico - Obitos Confirmados', ''), style = "font-size: 125%; font-weight: bold;"))` -->

<!-- ```{r} -->
<!-- plotly::plot_ly(data = pred_ll) %>% -->
<!--   plotly::add_trace( -->
<!--     x = ~data, -->
<!--     y = ~ceiling(predicao * 0.05), -->
<!--     type = 'scatter', mode = 'lines', -->
<!--     name = "Cenrio Pessimista", -->
<!--     line = list(color = "orange"), -->
<!--     marker = list(color = "orange") -->
<!--   )  %>% -->
<!--   plotly::add_trace( -->
<!--     x = ~data, -->
<!--     y = ~ceiling(predicao * 0.03), -->
<!--     type = 'scatter', mode = 'lines', -->
<!--     name = "Cenrio Moderado", -->
<!--     line = list(color = "blue"), -->
<!--     marker = list(color = "blue") -->
<!--   )  %>% -->
<!--   plotly::add_trace( -->
<!--     x = ~data, -->
<!--     y = ~ceiling(predicao * 0.02), -->
<!--     type = 'scatter', mode = 'lines', -->
<!--     name = "Cenrio Otimista", -->
<!--     line = list(color = "green"), -->
<!--     marker = list(color = "green") -->
<!--   )  %>% -->
<!--   add_trace( -->
<!--     x = ~data, -->
<!--     y = ~ceiling(obitos), -->
<!--     type = 'scatter', mode = 'lines', -->
<!--     name = "Real", -->
<!--     line = list(color = "black"), -->
<!--     marker = list(color = "black") -->
<!--   ) %>% -->
<!--   plotly::layout( -->
<!--     yaxis = list(title = "Obitos Confirmados"), -->
<!--     xaxis = list(title = "Data do Boletim"), -->
<!--     hovermode = "compare" -->
<!--   ) -->
<!-- ``` -->
