---
title: "Sala de Situacao - COVID-19 PE"
output:
   flexdashboard::flex_dashboard:
    # orientation: rows
    vertical_layout: scroll
    theme: lumen
runtime: shiny
---

```{r setup, include=FALSE}
knitr::opts_chunk$set(echo = FALSE)
library(flexdashboard)
library(shiny)
source('./global.R')
```

<!--- Inicio Aba UTI por Especialidade -->

Resultados {data-icon="fa-chart-line"}
===================================== 

Column
-------------------------------------

### `r valueBox(value =  tags$p('Solicitacoes | Obitos | Confirmados', style = "font-size: 125%;"))`

```{r}
valueBox('Resultados', color = 'green')
```

### `r valueBox(value =  tags$p('Solicitacoes x Obitos', style = "font-size: 125%; font-weight: bold;"))`

```{r descritiva obitos solicitacoes mm}
plotly::plot_ly(data = base_geral) %>%
  add_trace(
    x = ~data,
    y = ~solicitacoes_mm10,
    type = 'scatter', mode = 'lines',
    name = 'Solicitacao',
    line = list(color = "blue"),
    marker = list(color = "blue")
  )  %>%
  add_trace(
    x = ~data,
    y = ~obitos_mm10,
    type = 'scatter', mode = 'lines',
    name = "Obito",
    line = list(color = "red"),
    marker = list(color = "red")
  )  %>%
  plotly::layout(
    yaxis = list(title = "Media Movel 7 Dias (MM7)"),
    xaxis = list(title = "Data do Fato"),
    hovermode = "compare"
  )
```

### `r valueBox(value =  tags$p('Solicitacoes x Obitos - Geres', style = "font-size: 125%; font-weight: bold;"))`

```{r}
selectizeInput('geres_res', 'Geres', choices = sort(as.character(unique(base_geres$geres))), selected = 'RECIFE')

renderPlotly({

  x <- base_geres %>% filter(geres==input$geres_res)
  
plotly::plot_ly(data = x) %>%
  plotly::add_trace(
    x = ~data,
    y = ~solicitacoesMM7,
    type = 'scatter', mode = 'lines',
    textposition = 'outside',
    name = "Solicitacoes",
    line = list(color = "blue"),
    marker = list(color = "blue")
  ) %>%
  plotly::add_trace(
    x = ~data,
    y = ~obitosMM7,
    type = 'scatter', mode = 'lines',
    textposition = 'outside',
    name = "Obitos",
    line = list(color = "red"),
    marker = list(color = "red")
  ) %>%
  plotly::layout(
    height = 350,
    yaxis = list(title = "Media Movel 7 Dias (MM7)"),
    xaxis = list(title = "Data do Fato"),
    hovermode = "compare"
  )

})
```

### `r valueBox(value =  tags$p('Solicitacoes x Obitos - Municipios', style = "font-size: 125%; font-weight: bold;"))`

```{r}
selectizeInput('mun_res', 'Municipio', choices = sort(as.character(unique(base_municipios$municipio))), selected = 'RECIFE')

renderPlotly({

  x <- base_municipios %>% filter(municipio==input$mun_res)
  
plotly::plot_ly(data = x) %>%
  plotly::add_trace(
    x = ~data,
    y = ~solicitacoesMM7,
    type = 'scatter', mode = 'lines',
    textposition = 'outside',
    text = ~paste(as.integer(solicitacoesPct*100),'%'),
    name = "Solicitacoes",
    line = list(color = "blue"),
    marker = list(color = "blue")
  ) %>%
  add_trace(
    x = ~data,
    y = ~solicitacoesDia,
    type = 'bar', 
    textposition = 'outside',
    name = "Solicitacoes por Dia",
    line = list(color = "purple"),
    marker = list(color = "purple")
  ) %>%
  plotly::add_trace(
    x = ~data,
    y = ~obitosMM7,
    type = 'scatter', mode = 'lines',
    textposition = 'outside',
    text = ~paste(as.integer(obitosPct*100),'%'),
    name = "Obitos",
    line = list(color = "red"),
    marker = list(color = "red")
  ) %>%
  plotly::add_trace(
    x = ~data,
    y = ~obitosDia,
    type = 'bar',
    textposition = 'outside',
    name = "Obitos por Dia",
    line = list(color = "orange"),
    marker = list(color = "orange")
  ) %>%
  plotly::layout(
    height = 350,
    yaxis = list(title = "Media Movel 7 Dias (MM7) | Total por Dia"),
    xaxis = list(title = "Data do Fato"),
    hovermode = "compare"
  )

})
```

Processo {data-icon="fa-chart-bar"}
===================================== 

Column
-------------------------------------

### `r valueBox(value =  tags$p('Leitos por Dia | Testes por Dia', style = "font-size: 125%;"))`

```{r}
valueBox('Recursos', color = 'orange')
```

### `r valueBox(value =  tags$p('Testes', style = "font-size: 125%; font-weight: bold;"))`

```{r}
plotly::plot_ly(data = quadro_sint) %>%
  add_trace(
    x = ~data,
    y = ~testesMM7,
    type = 'scatter', mode = 'lines',
    name = 'Testes por dia do Resultado',
    line = list(color = "blue"),
    marker = list(color = "blue")
  )  %>%
  plotly::layout(
    yaxis = list(title = "Media Movel 7 Dias (MM7)"),
    xaxis = list(title = "Data"),
    hovermode = "compare"
  )
```

### `r valueBox(value =  tags$p('Leitos Totais', style = "font-size: 125%; font-weight: bold;"))`

```{r}
plotly::plot_ly(data = leitos_pernambuco) %>%
  plotly::add_trace(
    x = ~data,
    y = ~totalGERALMM7,
    type = 'bar',
    textposition = 'outside',
    name = "Total",
    line = list(color = "orange"),
    marker = list(color = "orange")
  ) %>%
  plotly::add_trace(
    x = ~data,
    y = ~totalUTIMM7,
    type = 'scatter', mode = 'lines',
    textposition = 'outside',
    name = "UTI",
    line = list(color = "red"),
    marker = list(color = "red")
  ) %>%
  plotly::add_trace(
    x = ~data,
    y = ~totalENFMM7,
    type = 'scatter', mode = 'lines',
    textposition = 'outside',
    name = "ENFERMARIA",
    line = list(color = "blue"),
    marker = list(color = "blue")
  ) %>%
  plotly::layout(
    height = 350, 
    title = 'Leitos Totais',
    yaxis = list(title = "Media Movel 7 Dias (MM7)"),
    xaxis = list(title = "Data"),
    hovermode = "compare"
  )
```

### `r valueBox(value =  tags$p('Leitos Totais - Municipio', style = "font-size: 125%; font-weight: bold;"))`

```{r}
selectizeInput('mun_leito', 'Municipio', choices = sort(as.character(unique(municipios_leitos$municipio))), selected = 'RECIFE')

renderPlotly({

  x <- municipios_leitos %>% filter(municipio==input$mun_leito)
  
plotly::plot_ly(data = x) %>%
  plotly::add_trace(
    x = ~data,
    y = ~totalGERALMM7,
    type = 'bar',
    textposition = 'outside',
    name = "Total",
    line = list(color = "orange"),
    marker = list(color = "orange")
  ) %>%
  plotly::add_trace(
    x = ~data,
    y = ~totalUTIMM7,
    type = 'scatter', mode = 'lines',
    textposition = 'outside',
    name = "UTI",
    line = list(color = "red"),
    marker = list(color = "red")
  ) %>%
  plotly::add_trace(
    x = ~data,
    y = ~totalENFMM7,
    type = 'scatter', mode = 'lines',
    textposition = 'outside',
    name = "ENFERMARIA",
    line = list(color = "blue"),
    marker = list(color = "blue")
  ) %>%
  plotly::layout(
    height = 350, 
    title = 'Leitos Totais - Municipio',
    yaxis = list(title = "Media Movel 7 Dias (MM7)"),
    xaxis = list(title = "Data"),
    hovermode = "compare"
  )

})
```

### `r valueBox(value =  tags$p('Taxa de Ocupacao por Dia | Taxa de Confirmados por Dia', style = "font-size: 125%;"))`

```{r}
valueBox('Eficiencia', color = 'orange')
```

### `r valueBox(value =  tags$p('Taxa de Ocupação por Dia', style = "font-size: 125%; font-weight: bold;"))`

```{r}
plotly::plot_ly(data = leitos_pernambuco) %>%
  plotly::add_trace(
    x = ~data,
    y = ~txTOTALMM7,
    type = 'bar',
    textposition = 'outside',
    name = "Total",
    line = list(color = "orange"),
    marker = list(color = "orange")
  ) %>%
    plotly::add_trace(
    x = ~data,
    y = ~txUTIMM7,
    type = 'scatter', mode = 'lines',
    textposition = 'outside',
    name = "UTI",
    line = list(color = "red"),
    marker = list(color = "red")
  ) %>%
  plotly::add_trace(
    x = ~data,
    y = ~txENFMM7,
    type = 'scatter', mode = 'lines',
    textposition = 'outside',
    name = "ENFERMARIA",
    line = list(color = "blue"),
    marker = list(color = "blue")
  ) %>%
  plotly::layout(
    height = 350, 
    title = 'Taxa de Ocupação',
    yaxis = list(title = "Media Movel 7 Dias (MM7)"),
    xaxis = list(title = "Data"),
    hovermode = "compare"
  )
```













### `r valueBox(value =  tags$p('Taxa de Confirmados por Dia', style = "font-size: 125%; font-weight: bold;"))`

```{r}
plotly::plot_ly(data = conf_desc_pe_rel) %>%
  plotly::add_trace(
    x = ~data,
    y = ~CONFIRMADO,
    type = 'scatter', mode = 'lines',
    text = ~paste(as.integer(CONFIRMADO/DESCARTADO*100),'%'),
    textposition = 'outside',
    name = "Confirmados",
    line = list(color = "red"),
    marker = list(color = "red")
  ) %>%
  plotly::add_trace(
    x = ~data,
    y = ~DESCARTADO,
    type = 'scatter', mode = 'lines',
    textposition = 'outside',
    name = "Descartados",
    line = list(color = "blue"),
    marker = list(color = "blue")
  ) %>%
  plotly::layout(
    height = 350, 
    yaxis = list(title = "Valores Totais"),
    xaxis = list(title = "Data do Boletim"),
    hovermode = "compare"
  )
```

### `r valueBox(value =  tags$p('Internacoes por Dia | Fila Nova por Dia', style = "font-size: 125%;"))`

```{r}
valueBox('Produtos', color = 'orange')
```

### `r valueBox(value =  tags$p('Fila Nova - Municipios', style = "font-size: 125%; font-weight: bold;"))`

```{r}
selectizeInput('mun_fn', 'Municipio', choices = sort(as.character(unique(municipios_fila_nova$municipio))), selected = 'RECIFE')

renderPlotly({

  x <- municipios_fila_nova %>% filter(municipio==input$mun_fn)
  
plotly::plot_ly(data = x) %>%
  plotly::add_trace(
    x = ~data,
    y = ~fnTOTALMM7,
    type = 'bar',
    textposition = 'outside',
    name = "Total",
    line = list(color = "orange"),
    marker = list(color = "orange")
  ) %>%
  plotly::add_trace(
    x = ~data,
    y = ~fnUTIMM7,
    type = 'scatter', mode = 'lines',
    textposition = 'outside',
    name = "UTI",
    line = list(color = "red"),
    marker = list(color = "red")
  ) %>%
  plotly::add_trace(
    x = ~data,
    y = ~fnENFMM7,
    type = 'scatter', mode = 'lines',
    textposition = 'outside',
    name = "ENFERMARIA",
    line = list(color = "blue"),
    marker = list(color = "blue")
  ) %>%
  plotly::layout(
    height = 350, 
    yaxis = list(title = "Media Movel 7 Dias (MM7)"),
    xaxis = list(title = "Data"),
    hovermode = "compare"
  )

})
```

Setores {data-icon="fa-tasks"}
===================================== 

Analises {data-icon="fa-diagnoses"}
===================================== 

### `r valueBox(value =  tags$p('Log Logistico | SIR', style = "font-size: 125%;"))`

```{r}
valueBox('Modelos Preditivos', color = 'purple')
```

### `r valueBox(value =  tags$p(paste('Log Logistico - ', 'Baseado em curvas logisticas (curvas em S) que foram utilizadas inicialmente para o estudo de crescimento populacional e depois para analise de sobrevivencia. Os calculos sao feitos para estimar o valor no ponto medio (ponto de inflexao), o valor no ponto maximo e a declividade da curva'), style = "font-size: 125%; font-weight: bold;"))`

```{r}
plotly::plot_ly(data = pred_ll) %>%
  plotly::add_trace(
    x = ~data,
    y = ~predicao,
    type = 'scatter', mode = 'lines',
    name = "predicao",
    line = list(color = "blue"),
    marker = list(color = "blue")
  )  %>%
  add_trace(
    x = ~data,
    y = ~confirmados,
    type = 'scatter', mode = 'lines',
    name = "real",
    line = list(color = "red"),
    marker = list(color = "red")
  ) %>%
  plotly::layout(
    yaxis = list(title = "Real x Predicao"),
    xaxis = list(title = "Data"),
    legend = list(x = 0.1, y = 0.9),
    hovermode = "compare"
  )
```

Impactos {data-icon="fa-stream"}
===================================== 